臺灣板橋地方法院刑事判決　　　　　　　96年度易緝字第60號
公　訴　人　臺灣板橋地方法院檢察署檢察官
被　　　告　甲○○
上列被告因竊盜等案件，經檢察官提起公訴〔９５年度偵緝字第
１０３０號〕。本院判決如下：
    主  文
甲○○意圖為自己不法之所有，以不正方法由自動付款設備取得
他人之物，處有期徒刑參月，如易科罰金，以銀元參佰元折算壹
日。
    事  實
壹、甲○○與乙○○原為男女朋友關係，民國〔下同〕９４年１
    ２月１９日晚上某時許，在臺北縣板橋市○○路○段１１７
    巷３６號１樓Ｂ室租屋處，趁乙○○睡覺不注意之際，打開
    乙○○皮包，取得乙○○放置於皮包內之郵局提款卡後，意
    圖為自己不法之所有，接續於附表壹所示時、地，持上揭提
    款卡插入自動櫃員機，輸入密碼，以此等不正方法由自動櫃
    員機，取得附表壹所示款項，得手後再將上揭提款卡放回乙
    ○○皮包內。嗣乙○○於同年月２０日晚上９時１１分許，
    持上揭提款卡提款時，發現存款餘額短少，向郵局調閱自動
    櫃員機監視錄影帶始發現上情。
貳、案經乙○○訴由臺北縣政府警察局板橋分局報請臺灣板橋地
    方法院檢察署檢察官偵查起訴。
    理  由
壹、上揭事實，業據被告坦承不諱〔參見本院準備程序筆錄、簡
    式審判筆錄〕，核與證人乙○○於偵訊時結證情節〔參見９
    ５年度偵字第６８６９號卷第３８頁至第４０頁、第４２頁
    〕，互核相符，復有〔一〕乙○○郵局存摺節錄影本及交易
    明細紀錄〔附同上卷第１４頁、第１５頁〕。〔二〕自動櫃
    員機監視錄影帶翻拍之照片〔附同上卷第１７頁〕等足佐，
    堪認被告自白情節，與事實相符，足為認定上揭事實之依據
    ；本件事證明確，被告之上揭犯行，堪予認定。
貳、被告為事實欄所示行為後，刑法業經　總統於９４年２月２
    日以總統華總一義字第０９４０００１４９０１號令修正公
    布第１～３、５、１０、１１、１５、１６、１９、２５～
    ２７、第四章章名、２８～３１、３３～３８、４０～４２
    、４６、４７、４９、５１、５５、５７～５９、６１～６
    ５、６７、６８、７４～８０、８３～９０、９１－１、９
    ３、９６、９８、９９、１５７、１８２、２２０、２２２
    、２２５、２２９－１、２３１、２３１－１、２９６－１
    、２９７、３１５－１、３１５－２、３１６、３４１、３
    ４３條條文；增訂第４０－１、７５－１條條文；刪除第５
    ６、８１、９４、９７、２６７、３２２、３２７、３３１
    、３４０、３４５、３５０條條文；並自９５年７月１日施
    行。現行刑法第２條第１項規定：「行為後法律有變更者，
    適用行為時之法律。但行為後之法律有利於行為人者，適用
    最有利於行為人之法律。」，其中〔一〕刑法第３３９條之
    ２規定：「意圖為自己或第三人不法之所有，以不正方法由
    自動付款設備取得他人之物者，處三年以下有期徒刑、拘役
    或一萬元以下罰金。以前項方法得財產上不法之利益或使第
    三人得之者，亦同。」；惟現行刑法第３３條第５款規定「
　　罰金：新臺幣一千元以上，以百元計算之。」。修正後罰金
  　刑最低度重於行為時法，新法非有利於行為人。〔二〕行為
　　時之刑法第４１條第１項前段規定：「犯最重本刑為伍年以
　　下有期徒刑以下之刑之罪，而受陸個月以下有期徒刑或拘役
  　之宣告，因身體、教育、職業、家庭之關係或其他正當事由
    ，執行顯有困難者，得以壹元以上參元以下折算壹日，易科
    罰金。」，又行為時之易科罰金折算標準，修正前罰金罰鍰
    提高標準條例第２條〔現已刪除〕規定，就其原定數額提高
    為１００倍折算１日。據此，行為時之易科罰金折算標準，
    應以銀元參佰元折算壹日，經折算後，應以新臺幣玖佰元折
    算壹日。惟現行刑法第４１條第１項前段則規定：「犯最重
    本刑為伍年以下有期徒刑以下之刑之罪，而受陸個月以下有
    期徒刑或拘役之宣告者，得以新臺幣壹仟元、貳仟元或參仟
    元折算壹日，易科罰金。」。比較修正前、後之易科罰金折
    算標準，新法非有利於行為人。
參、核被告所為，係犯刑法第３３９條之２第１項違法由自動付
    款設備取得他人之物罪；其本單一之犯意，接續於附表壹所
    示時、地，取得附表壹所示之物，仍論以單純壹罪；爰審酌
    被告犯罪之動機、目的、手段、犯罪所生之損害，暨犯罪後
    態度等一切情狀，量處如主文所示之刑，並諭知易科罰金之
    折算標準。
肆、無罪部分：
　　公訴意旨另以：被告甲○○於９４年１２月１９日晚上某時
    許，在臺北縣板橋市○○路○段１１７巷３６號１樓Ｂ室租
    屋處，『意圖為自己不法之所有』，趁乙○○睡覺不注意之
    際，打開乙○○皮包，取得乙○○放置於皮包內之郵局提款
    卡，因認被告另涉刑法第３２０條第１項普通竊盜之罪。查
    ：
　　一、刑法竊盜罪之成立，除須有竊取他人財物之行為外，尚
　　　　以行為人有為自己或第三人不法所有意圖之主觀違法要
  　　　件，始足當之，如其目的僅在供自己使用收益，並無不
    　　法所有之意圖，即與竊盜罪之構成要件不符〔最高法院
    　　７５年度台上字第８號判決意旨參照〕。被告於「９４
　      年１２月１９日晚上」取得系爭提款卡，於附表壹所示
        時、地，執提款卡取款得手後，即將上揭提款卡放回乙
        ○○皮包內，乙○○於「同年月２０日晚上９時１１分
        許」，持上揭提款卡提款等情，業據公訴人於犯罪事實
        欄敘明，復為被告是認，據此斟之，被告自乙○○皮包
        內取得系爭「提款卡」，僅在供其於附表壹所示時、地
        提款「使用」，並無不法所有之意圖，核與竊盜罪之構
        成要件有間。
　　二、此外，復查無積極確切之事證，足認被告另涉竊盜犯行
　　　　，當屬不能證明其此部分犯罪，惟公訴意旨認此部分與
  　　　有罪部分，有方法結果相牽連之裁判上壹罪之關係，爰
    　　不另為無罪之諭知。
據上論斷，應依刑事訴訟法第２８４條之１、第２９９條第１項
前段，刑法第２條第１項前段，修正前刑法第３３９條之２第１
項、第４１條第１項前段，罰金罰鍰提高標準條例第１條前段，
修正前罰金罰鍰提高標準條例第２條，判決如主文。
本案經檢察官蔡元仕到庭執行職務。
中　　華　　民　　國　　96　　年　　6 　　月　　11　　日
                  刑事第一庭    法　官  陳福來
以上正本證明與原本無異。
如不服本判決應於送達後10日內向本院提出上訴狀。
                                書記官  林兆嘉
中　　華　　民　　國　　96　　年　　6 　　月　　11　　日
附錄本案論罪科刑法條全文：
刑法第３３９條之２
意圖為自己或第三人不法之所有，以不正方法由自動付款設備取
得他人之物者，處三年以下有期徒刑、拘役或一萬元以下罰金。
以前項方法得財產上不法之利益或使第三人得之者，亦同。
附表壹：
┌──┬─────┬──────┬────┬─────┐
│編號│時　　　間│地　　　　點│取款金額│備　　　註│
│　　│　　　　　│　　　　　　│新台幣元│          │
├──┼─────┼──────┼────┼─────┤
│一　│94/12/19  │臺北縣板橋市│60000.  │          │
│    │21:10:24  │四川路２段１│        │          │
│    │          │２３號八甲郵│        │          │
│    │          │局自動櫃員機│        │          │
├──┼─────┼──────┼────┼─────┤
│二  │94/12/19  │仝上        │20000.  │          │
│    │21:12:24  │            │        │          │
├──┼─────┼──────┼────┼─────┤
│三  │94/12/20  │仝上        │30000.  │          │
│    │04:11:55  │            │        │          │
└──┴─────┴──────┴────┴─────┘
